臺灣桃園地方法院刑事判決　
110年度易字第851號
公  訴  人  臺灣桃園地方檢察署檢察官 
被      告  邱文誠



上列被告因竊盜案件，經檢察官提起公訴（110年度偵字第12358
號），本院判決如下：
    主  文
邱文誠犯竊盜罪，處拘役伍拾伍日，如易科罰金，以新臺幣壹仟
元折算壹日。
未扣案犯罪所得手機架伍個及汽車音響貳個，均沒收，於全部或
一部不能沒收或不宜執行沒收時，追徵其價額。
    犯罪事實
邱文誠意圖為自己不法所有，基於竊盜之單一犯意，於民國109
年6月23日凌晨3時32分許，在桃園市○○區○○路000號選物販賣機
店內，以自備鑰匙打開編號22號機臺之玻璃門，竊取邱正岐所有
而擺放在機台內之手機架5個（共計價值新臺幣【下同】1450元
），再於同日凌晨3時33分許，接續以上開方式竊取邱正岐所有
而擺放在編號10號機台內之汽車音響2個（共計價值980元），得
手後旋即步行至桃園市○○區○○路000號之楊梅宣聖堂，並自該處
騎乘向不知情之邱垂諄所借用車牌號碼000-000號普通重型機車
離去。
    理  由
一、證據能力部分：
    本判決所引用為判斷基礎之下列證據，關於傳聞供述證據，
    檢察官、被告邱文誠於審判程序中均同意作為證據使用（本
    院卷53頁），本院審酌該等證據作成時情況，並無違法或不
    當取證，亦無顯不可信，而認為適當，均有證據能力；非供
    述證據，均依法定程序取得，經合法調查程序，與待證事實
    間復具相當關聯性，無不得為證據情形，依同法第158條之4
    規定反面解釋，亦具證據能力。
二、認定犯罪事實所憑之證據及理由：
　　訊據被告固坦承有於109年6月22日向邱垂諄借用車牌號碼00
    0-000號普通重型機車等事實，然矢口否認竊盜犯行，辯稱
    ：當天我騎機車去平鎮看我小孩，沒有去偷東西，且監視器
    畫面的刺青圖樣與我的刺青不相似等語。經查：
　㈠不詳之人於109年6月23日凌晨3時32分許，在桃園市○○區○○路
    000號選物販賣機店內，以自備鑰匙打開編號22號機臺之玻
    璃門，竊取告訴人所有而擺放在機台內之手機架5個，再於
    同日凌晨3時33分許，接續以上開方式竊取告訴人所有而擺
    放在編號10號機台內之汽車音響2個，得手後旋即步行至四
    維路118號之楊梅宣聖堂，並自該處騎乘向不知情之邱垂諄
    所借用車牌號碼000-000號普通重型機車離去等情，業據證
    人邱垂諄及告訴人於警詢及偵訊時證述情節相符（偵29058
    號卷11-14、23-25、59-61頁），並有車輛詳細資料報表、
    監視器錄影光碟、現場暨監視器畫面截圖、本院勘驗筆錄在
    卷可稽（偵29058號卷29、33-39頁，本院卷142-145頁），
    此部分事實，可以認定。
　㈡因此，本案問題是：上開竊取告訴人物品之人是否為被告？
　⒈被告有於109年6月22日下午5時許至翌日（23日）下午3時許
    向邱垂諄借用車牌號碼000-000號普通重型機車，業據被告
    於偵訊時坦承不諱（偵12358號卷40頁），核與證人邱垂諄
    於警詢及偵訊時證述情節相符（偵29058號卷11-14、59-61
    頁），足見告訴人物品遭竊取時，上開不詳之人所騎乘逃逸
    之機車為被告所使用。
　⒉本院於審理時勘驗選物販賣機店內監視器錄影檔案結果，上
    開不詳之人於3時32分時，後背部上方接近後頸處有從上衣
    露出刺青，刺青圖樣如勘驗筆錄附件圖三所示等情，有本院
    勘驗筆錄及附件圖三在卷可稽（本院卷143、152頁）。另經
    被告同意後於本院準備程序時勘驗其身體背部結果，被告背
    部確有刺青，其圖樣如本院勘驗照片所示，有本院勘驗筆錄
    及勘驗照片在卷可稽（本院卷54-57頁）。本院綜合比對上
    開勘驗所得之被告與監視器顯示不詳之人之刺青位置及圖樣
    ，可知被告之刺青位置在背部上方偏人體中線左側接近後頸
    處，圖樣為兩條由左下往右上延伸之波浪狀線條，背部右側
    之線條較長，背部左側之線條較短，該刺青位置與圖樣均與
    監視器錄影畫面顯示該不詳之人之刺青位置及圖樣極為相似
    。
　⒊綜上，告訴人物品遭竊取時，上開不詳之人所騎乘逃逸之機
    車為被告所使用，且被告背部刺青位置與圖樣也與監視器錄
    影畫面顯示該不詳之人之刺青位置及圖樣極為相似，加以該
    刺青位置及圖樣並非常見，罕有重複之情，故本院認監視器
    畫面顯示竊取物品不詳之人應為被告本人無誤，則被告有於
    起訴書所載時地竊取告訴人機台內之物品，應可認定。　
　⒋雖被告後於本院審理時改稱：我是在26日向邱垂諄借機車等
    語（本院卷147頁）。然被告前於偵訊及本院準備程序時均
    供稱係於起訴書所載之22日向邱垂諄借用該機車等語（偵12
    358號卷40頁，本院卷52頁），迄於本院審理時才突然改稱
    上情，且卷內並無證據可佐證其說，其上開辯詞是否可信，
    已非無疑。再以證人邱垂諄於警詢及偵訊時均一致證述被告
    確於109年6月22日下午5時許至翌日（23日）下午3時許向其
    借用機車等情，也說明如前，且證人邱垂諄於偵訊時尚有證
    稱監視器畫面中之人是否為被告並不確定等語（偵29058號
    卷60頁），而對被告為有利之證述，證人邱垂諄應無刻意誣
    陷被告之情，其上開證述內容，可以採信，故被告上開辯詞
    ，無法採信。
　⒌雖被告辯稱：監視器畫面的刺青圖樣與我的刺青不相似等語
    （本院卷148頁）。然本院已自上開兩刺青之位置及圖樣說
    明如何具有相似之處，且該兩刺青位置及圖樣也不常見，罕
    有重複之情，被告仍任意否認該兩刺青之同一性，不足採信
    。
　㈢綜上，被告否認竊盜犯行並辯以上詞，顯係卸責之詞，無法
    採信。本案事證明確，被告竊盜犯行堪可認定，應依法論科
    。　　　
三、論罪科刑：
　　核被告所為，係犯刑法第320條第1項竊盜罪。被告先後於上
    開時、地竊取告訴人之財物，係於密接之時間、相同地點實
    行，各次行為間之獨立性極為薄弱，依一般社會通常觀念，
    難以強行分開，在刑法評價上，以視為數個舉動之接續施行
    ，合為包括之一行為予以評價，較為合理，應論以接續犯之
    一罪。公訴人未於起訴書及本院審理時指出被告有何構成累
    犯之事實，亦未具體指出證明方法以及說明被告應依累犯規
    定加重其刑之事項等，依最高法院刑事大法庭110年度台上
    大字第5660號裁定意旨，本院認無從審酌被告本案犯行是否
    適用累犯規定而加重其刑，併此敘明。爰審酌被告不思以正
    當途徑獲取所需，竊取告訴人財物，欠缺對於他人財產權及
    法律秩序之尊重，所為誠屬不該。且犯後否認犯行，迄今未
    與告訴人達成調解或部分賠償損害，也未發還所竊得之物，
    犯後態度不佳。兼衡被告為國中畢業之學歷、已離婚育有子
    女、現在利眾工程行擔任物業主任等家庭生活經濟狀況，有
    個人戶籍資料（完整姓名）查詢結果及在職證明書在卷可稽
    （偵29508號卷69-70頁，本院卷58頁）、及其素行、犯罪動
    機、目的、手段、竊得財物價值等一切情狀，量處如主文所
    示之刑，並諭知易科罰金之折算標準。
四、沒收：
  ㈠被告竊得手機架5個及汽車音響2個，屬其犯罪所得，且未扣
    案，亦未發還告訴人，爰依刑法第38條之1 第1 項前段、第
    3 項，宣告沒收，如全部或一部不能沒收或不宜執行沒收時
    ，追徵其價額。
　㈡至被告為竊盜犯行所用之自備鑰匙1支，並未扣案，復無證據
    證明現仍存在且屬違禁物，顯欠缺刑法上重要性，為免將來
    執行困難，爰依刑法第38條之2第2項，不予宣告沒收。
據上論斷，應依刑事訴訟法第299條第1項前段，判決如主文。
本案經檢察官吳亞芝偵查起訴，由檢察官劉建良到庭執行職務。
中　　華　　民　　國　　111 　年　　9 　　月　　 2　　日
                   刑事第十一庭  法　官　林育駿
以上正本證明與原本無異。
如不服本判決應於收受判決後20日內向本院提出上訴書狀，並應
敘述具體理由。其未敘述上訴理由者，應於上訴期間屆滿後20日
內向本院補提理由書(均須按他造當事人之人數附繕本)「切勿逕
送上級法院」。 
   　　　　　　　　　　　　　　　書記官　翁珮華
中　　華　　民　　國　　111 　年　　9 　　月　　5 　　日
附錄本案論罪科刑法條：
中華民國刑法第320條
意圖為自己或第三人不法之所有，而竊取他人之動產者，為竊盜
罪，處5年以下有期徒刑、拘役或50萬元以下罰金。
意圖為自己或第三人不法之利益，而竊佔他人之不動產者，依前
項之規定處斷。
前二項之未遂犯罰之。